【裁判字號】    98,交上訴,47
【裁判日期】    980902
【裁判案由】    公共危險
【裁判全文】
臺灣高等法院高雄分院刑事判決        98年度交上訴字第47號
上  訴  人
即  被  告  丁○○
上列上訴人因公共危險案件，不服臺灣屏東地方法院98年度交訴
字第26號中華民國98年6 月18日第一審判決（起訴案號：臺灣屏
東地方法院檢察署98年度偵字第1369號），提起上訴，本院判決
如下：
    主  文
上訴駁回。
丁○○緩刑貳年。
    事  實
一、丁○○於民國97年12月26日12時許，駕駛車號YS-6066 號自
    小客車，沿屏東縣麟洛鄉○○路由北往南方向行駛，駛至屏
    東縣麟洛鄉○○路587 號前，本應注意車前狀況，並隨時採
    取必要之安全措施，而依當時天氣晴、日間自然光線、柏油
    路面、路面乾燥、無缺陷、無障礙物及視距良好等情況，客
    觀上並無不能注意之情事，竟因一時打瞌睡而疏於注意，致
    駕車撞擊在其前方呂貞盷所騎乘之腳踏車及車號TB6-722 號
    由乙○○駕駛並搭載其夫丙○○之機車，呂貞盷（過失傷害
    部分已撤回告訴）、乙○○及丙○○因之人車倒地，並致乙○○受有第一腰椎壓迫性骨折；丙○○則受有右手部挫傷、
    擦傷及左手皮下瘀血之傷害。詎丁○○於駕車肇事致人受傷
    後，竟另基於駕車肇事逃逸之犯意，並未下車察看或為其他
    必要之救護措施，旋即駕駛上開車輛逃離事故現場。嗣經不
    知名之路人提供上開由丁○○所駕駛之自小客車車號，經警
    循線而查獲。
二、案經乙○○及丙○○訴由屏東縣政府警察局屏東分局報請臺
    灣屏東地方法院檢察署檢察官偵查起訴。
    理  由
一、上揭事實，業據被告丁○○於本院審理時坦承不諱，並與證
    人即被害人乙○○、丙○○及甲○○於警詢中之證述互核均
    大致相符（見警卷第5 頁至第10頁）。此外，復有道路交通
    事故現場圖（見警卷第11頁）、道路交通事故調查報告表(一)
    (二)（見警卷第12頁至第13頁）、國仁醫院診斷證明書2 紙（
    見警卷第19頁至第20頁）、偵查報告書1 紙（見警卷第2 頁
    ）及現場照片26張（見警卷第29頁至第41頁）在卷可按，是
    被告上開自白核與事實相符，堪以採信。按汽車行駛時，駕
    駛人應注意車前狀況，並隨時採取必要之安全措施，道路交
    通安全規則第94條第3 項定有明文。被告領有合格之普通小
    型車駕駛執照，有其普通小型車駕駛執照影本1 紙在卷可查
    （見警卷第23頁），其對上開規定自應知之甚詳，而案發當
    時天氣晴、日間自然光線、柏油路面、路面乾燥、無缺陷、
    無障礙物及視距良好等情，有上開道路交通事故調查報告表
    (一)在卷可參，客觀上並無不能注意之情事，竟因一時打瞌睡
    而疏未注意車前狀況，以致未為任何必要安全措施而撞及前
    方車輛肇事並使告訴人乙○○、丙○○受有上開傷害，顯有
    過失。而告訴人2 人既因此受傷，則被告過失行為與告訴人
    2 人之傷害間有相當因果關係，自無疑義。又參酌肇事現場
    照片及道路交通事故現場圖所載，告訴人機車倒地刮地痕及
    所倒地位置均係在慢車道及人行道上，難認告訴人有行車未
    靠右行駛之與有過失。故本件事證已臻明確，被告犯行足堪
    認定，自應依法論科。
二、核被告丁○○所為，係犯刑法第284 條第1 項前段過失傷害
    罪及同法第185 條之4 肇事致人受傷逃逸罪。被告一過失行
    為，造成告訴人乙○○、丙○○2 人上開傷害結果，侵害2
    人之法益，應依刑法第55條想像競合之例，從一重處斷。又
    被告所犯過失傷害罪及肇事致人受傷逃逸罪間，其犯意各別
    ，行為互殊，所犯構成要件有異，應成立數罪並分論併罰之
    。
三、原審因依刑法第284 條第1 項前段、第185 條之4 規定，並
    爰審酌被告領有合格之駕駛執照，然駕車上路卻未能恪遵道
    路交通安全之規範，以善盡身為駕駛人應負之注意義務，因
    而肇生本件交通事故以致告訴人2 人受傷，且傷勢非輕，又
    肇事後亦未下車查看、報警或對告訴人2 人採取送醫、急救
    等必要救護行為，所為實有不當，及犯後坦承犯行，頗有悔
    意之態度等一切情狀，分別量處被告有期徒刑4 月（過失傷
    害部分）、7 月（肇事致人受傷逃逸罪部分），並定應執行
    刑為有期徒刑9 月，本院認原判決認事用法均無違誤，量刑
    亦稱妥當，被告上訴意旨指摘原判決未審酌告訴人與有過失
    及量刑太重等語，尚非可取，上訴為無理由，應予駁回。
四、查被告雖曾於89年間因偽造文書案，經法院判處有期徒刑8
    月確定，於90年1 月17日執行完畢，惟其於有期徒刑執行完
    畢後，5 年以內未曾因故意犯罪受有期徒刑以上刑之宣告，
    有台灣高等法院被告全國前案紀錄表1 份附卷可稽，此次係
    屬偶發犯，況被告於本院審理中已與告訴人乙○○達成和解
    ，有本院98年交附民字第20號和解筆錄在卷為憑。另告訴人
    乙○○並以信函陳明其已原諒被告，請求法院給予緩刑宣告
    之意，亦有告訴人乙○○之信函1 份在卷可稽。被告經此論
    罪科刑之教訓，當知警惕，應無再犯之虞，本院認其所宣告
    之刑，以暫不執行為適當，爰併宣告緩刑2 年。
據上論斷，應依刑事訴訟法第368 條，刑法第74條第1 項第2 款
，判決如主文。
本案經檢察官劉玲興到庭執行職務。
中    華    民    國    98    年    9     月    2    日
                  刑事第一庭    審判長法  官  郭雅美
                                      法  官  張意聰
                                      法  官  莊崑山
以上正本證明與原本無異。
過失傷害罪部分不得上訴。
駕駛肇事，致人傷而逃逸罪部分，如不服本判決應於收受本判決
後10日內向本院提出上訴書狀，其未敘述上訴理由者，並得於提
起上訴後10日內向本院補提理由書狀（均須按他造當事人之人數
附繕本）「切勿逕送上級法院」。
中    華    民    國    98    年    9     月    2    日
                                      書記官  葉淑華
附錄本件判決論罪科刑法條：
刑法第284條第1項前段
因過失傷害人者，處6 月以下有期徒刑、拘役或5 百元以下罰金
。
刑法第185條之4
駕駛動力交通工具肇事，致人死傷而逃逸者，處6 月以上5 年以
下有期徒刑。


司法院資訊處製作；財團法人民間司法改革基金會備份。
